臺灣基隆地方法院基隆簡易庭小額民事判決
　　　　　　　　　　　　　　　　　　　　　　　　九十年度基保險小字第一五號
　　原　　　告　第一產物保險股份有限公司
　　法定代理人　甲○○
　　訴訟代理人　丙○○
　　　　　　　　戊○○
　　　　　　　　丁○○
　　被　　　告　乙○○
右當事人間請求損害賠償事件，本院判決如左：
    主　　文
被告應給付原告新臺幣萬貳仟佰拾肆元，及自民國九十年十月三十日起至清償
日止，按年息百分之五計算之利息。
原告其餘之訴駁回。
訴訟費用新臺幣玖佰拾肆元，由被告負擔新臺幣肆佰伍拾柒元，餘由原告負擔。
本判決第一項得假執行。
原告其餘假執行之聲請駁回。
    理由要領
一、本件被告經合法通知，未於最後言詞辯論期日到場，核無民事訴訟法第三百八十
    六條所列各款情形，爰依原告之聲請，由其一造辯論而為判決。
二、原告起訴主張被告於民國八十九年十二月五日凌晨二時五十七分，駕駛車號Ｍ二
    －七五一號營業小客車，行經臺北市○○○路與新生北路二段路口，因未先駛入
    內側車道即左轉彎，致原告承保之被保險人普羅小客車租賃股份有限公司所有由
    訴外人周俊良駕駛行駛內側車道之車號ＧＧ－三○三三號自用小客車因煞車不及
    ，發生碰撞受損，原告業已依保險契約賠付必要之修復費用新臺幣（下同）六萬
    零一百五十元予被保險人，為此訴請被告賠償。
三、被告雖未於最後言詞辯論期日到場，惟其曾於九十年十二月十九日言詞辯論程序
    到庭抗辯原告承保車輛之駕駛人車速過快，自後追撞伊車，亦與有過失。
四、經查：
  (一)原告主張被告於八十九年十二月五日凌晨二時五十七分，駕駛Ｍ二－七五一號營
    業小客車，行經臺北市○○○路與新生北路二段路口，因未先駛入內側車道即左
    轉彎，致原告承保之被保險人普羅小客車租賃股份有限公司所有由訴外人周俊良
    駕駛行駛內側車道之車號ＧＧ－三○三三號自用小客車因煞車不及，發生碰撞受
    損之事實，業據原告提出汽車保險計算書一份、領款收據一份、統一發票三張、
    車損照片三十四張、估價單七張、出貨單一張（均影本附卷）為證，復經本院依
    職權向臺北市政府警察局交通警察大隊調取本件車禍事故談話紀錄表、道路交通
    事故調查報告表附卷可參，且為被告當庭自認確有本件車禍發生，堪信原告此項
    主張為真實。
  (二)原告主張本件車禍肇事原因係被告未先駛入內側車道即左轉彎一節，雖經被告當
    庭自認其駕駛行為確有過失，惟另抗辯原告承保車輛之駕駛人超速行駛，亦與有
    過失等語。上開事故現場圖內容顯示原告承保之ＧＧ－三○三三號自用小客車左
    前煞車痕長達十四‧二公尺、右前煞車痕長達十四‧九公尺，比對「一般公路汽
    車煞車距離、行車速度對照表」之數據，堪認原告承保車輛之駕駛人於發現被告
    違規左轉彎而開始踩煞車之際，其車速猶高達每小時五十公里左右，已逾越該路
    段每小時四十公里之行車時速限制，是原告承保車輛之駕駛人就本件車禍之發生
    亦與有過失，被告之抗辯堪可採信，本院審酌兩車駕駛人之過失程度輕重，認原
    告承保車輛之駕駛人應負擔百分之三十過失責任，被告應負擔百分之七十過失責
    任。
五、按因故意或過失，不法侵害他人之權利者，負損害賠償責任；損害之發生或擴大
    ，被害人與有過失者，法院得減輕賠償金額或免除之；被保險人因保險人應負保
    險責任之損失發生，而對於第三人有損失賠償請求權者，保險人得於給付賠償金
    額後，代位行使被保險人對於第三人之請求權，但其所請求之數額，以不逾賠償
    金額為限，民法第一百八十四條第一項前段、第二百十七條第一項、保險法第五
    十三條第一項分別定有明文。本件被告因駕駛過失致原告承保之車輛撞損，依上
    開規定，應負賠償責任，原告於依保險契約對受損車輛之所有人賠付後，依保險
    法第五十三條規定代位取得被保險人對被告之損害賠償請求權，得向被告請求賠
    償。本件原告承保之車號ＧＧ－三○三三號自用小客車於八十九年十二月五日車
    禍毀損後，支出修理費六萬零一百五十元等情，業據原告提出估價單七張、出貨
    單一張及統一發票三張為證，核其修理項目均屬必要之維修項目，該受損汽車因
    本件車禍遭毀損，所需修復費用為六萬零一百五十元，應可認定。惟依民法第一
    百九十六條規定請求物被毀損所減少之價額，固得以修復費用為估定之標準，但
    以必要者為限，即修理材料以新品換舊品，應予折舊。原告承保之車輛為八十八
    年七月出廠，於八十八年七月二十六日領照使用，有汽車行車執照影本可稽，至
    八十九年十二月五日肇事受損時止，依營利事業所得稅查核準則第九十五條第八
    項規定：「固定資產提列折舊採用定率遞減法者，以一年為計算單位，其使用期
    間未滿一年者，按實際使用之月數相當於全年之比例計算之，不滿一月者，以一
    月計」之方法計算結果，實際使用之年數為一年四月又十天，應以一年五月計，
    其汽車及附加零件已有折舊，應將折舊部分予以扣除。本院依行政院所頒固定資
    產耐用年數表及固定資產折舊率之規定，自用小客車之耐用年數為五年，依定率
    遞減法每年折舊千分之三百六十九，則原告請求之修理費中零件部分為二萬九千
    九百五十元，依上開標準計算折舊額為一萬三千九百五十八元｛計算方法：２
    ９９５０元Ｘ０．３６９＝１１０５２元（00000－00000）元Ｘ０
    ．３６９÷１２Ｘ５＝２９０６元，＋＝１３９５８元，元以下四捨五入｝
    ，扣除折舊額後，原告所得請求之零件費用為一萬五千九百九十二元，加上不應
    折舊之板金拆裝及塗裝工資三萬零二百元，合計四萬六千一百九十二元，被告應
    賠償原告百分之七十損失，即三萬二千三百三十四元。從而，原告請求被告給付
    三萬二千三百三十四元及自起訴狀繕本送達翌日即九十年十月三十日起至清償日
    止，按年息百分之五計算之利息，為有理由，應予准許，逾此範圍之請求，於法
    無據，應予駁回。
六、本件係依小額訴訟程序判決，被告受敗訴判決部分，依民事訴訟法第四百三十六
    條之二十，應依職權宣告假執行。至原告敗訴部分，其假執行之聲請，已失所依
    據，應予駁回。
七、本件訴訟費用九百十四元（裁判費六百零三元、送達郵費三百十一元），由被告
    負擔二分之一即四百五十七元（被告僅就敗訴部分負擔裁判費），餘由原告負擔
    。
中　　　華　　　民　　　國　　九十一　　年　　　二　　　月　　 二十　 　日
~B臺灣基隆地方法院基隆簡易庭
~B　　法　　　官　蔡  佳  玲
右正本證明與原本無異。
對於本件判決如有不服，應於收受送達後二十日內向本院提出上訴書狀，上訴於本院
合議庭，並按他造當事人之人數附具繕本。
當事人之上訴，非以判決違背法令為理由不得為之，上訴狀應記載上訴理由，表明下
列各款事項：
（一）原判決所違背之法令及其具體內容。
（二）依訴訟資料可認為原判決有違背法令之具體事實。
中　　　華　　　民　　　國　　九十一　　年　　　二　　　月　　二十五　　日
~B　　法院書記官　陳  碧  玉
